臺灣高等法院臺南分院刑事判決
110年度交上訴字第1340號
上  訴  人  
即  被  告  呂翊寧


選任辯護人  洪千雅律師
上列上訴人即被告因公共危險等案件，不服臺灣嘉義地方法院11
0年度交訴字第3號中華民國110年11月12日第一審判決（起訴案
號：臺灣嘉義地方檢察署109年度偵字第10119號、109年度偵字
第8678號），提起上訴，本院判決如下：
    主      文
原判決關於所處之刑部分撤銷。
呂翊寧犯過失傷害罪，處有期徒刑參月，如易科罰金，以新臺幣
壹仟元折算壹日；又犯肇事致人傷害逃逸罪，處有期徒刑陸月，
如易科罰金，以新臺幣壹仟元折算壹日。應執行有期徒刑捌月，
如易科罰金，以新臺幣壹仟元折算壹日，緩刑貳年。
    事實及理由
壹、上訴得明示僅就判決之刑、沒收或保安處分一部為之。刑事
    訴訟法第348條第3項定有明文。而為尊重當事人設定攻防之
    範圍，並減輕上訴審審理之負擔，容許上訴權人僅針對刑、
    沒收或保安處分一部提起上訴，其未表明上訴之認定犯罪事
    實部分，則不在第二審之審判範圍。如為數罪併罰之案件，
    亦得僅針對各罪之刑、沒收、保安處分或對併罰所定之應執
    行刑、沒收、保安處分，提起上訴，其效力不及於原審所認
    定之各犯罪事實，此部分犯罪事實不在上訴審審查範圍（11
    0年6月16日修正理由參照）。本件被告呂翊寧表明，僅就原
    判決所處刑之部分提起上訴（本院卷第47-48頁），是原判
    決關於犯罪事實部分，不在本院審理範圍。
貳、本判決書關於犯罪事實、證據及除量刑部分之理由外，餘均
    引用原審判決書之記載（如附件）。
參、上訴意旨略以：被告於偵查及原審審理中，均自白坦承犯行
    ，原審僅以被吿未能達成和解，未宣告緩刑，然被告未曾因
    故意犯罪受有期徒刑以上刑之宣告，素行良好，且被害人郭
    淑娟屬肇事次因，其子女已獲得強制險新臺幣（下同）2百
    萬元理賠，被告亦願意再賠償20萬元，顯見被告有和解誠意
    ，而被害人郭淑娟於車禍發生後約30分鐘即獲救，被告肇事
    逃逸所生之危害尚非嚴重，另被告業已於上訴後，與告訴人
    黃塋炘調解成立，並給付調解金完畢，告訴人黃塋炘表示願
    意原諒被告，被告犯後態度良好，請求從輕量刑，並依刑法
    第59條規定酌減其刑，及為緩刑之宣告。
肆、撤銷原判決之理由
一、原判決以被告過失傷害、肇事逃逸犯行，事證明確，分別論
    以刑法第284條前段之過失傷害罪（依職權變更起訴法條）
    、第185條之4第1項前段之肇事致人傷害逃逸罪（比較新舊
    法後，適用110年5月30日修正生效之規定），並予以論罪科
    刑，原非無見，然被告於上訴後，已與告訴人黃塋炘調解成
    立（被害人郭淑娟胞妹，於被害人郭淑娟死亡後，提出告訴
    ），依調解條件給付20萬元與告訴人黃塋炘，告訴人黃塋炘
    並具狀表示不再追究被告刑事責任，並願意原諒被告等情，
    有刑事陳述意見狀、臺灣嘉義地方法院110年度嘉簡字第683
    號調解筆錄（本院卷第67頁、73頁）可參，此等有利於被告
    之量刑因素，為原判決所未即審酌，被告上訴請求從輕量刑
    ，為有理由，應由本院就原判決量刑部分予以撤銷改判。
二、爰審酌被告與被害人郭淑娟就本件交通事故之發生均有肇事
    責任，被告於被害人郭淑娟受撞倒地後，不顧其安危而離去
    ，欠缺對於交通事故被害人之同理心，因而罹犯刑章，本院
    念及事故發生時天候等各項客觀條件不佳，被害人郭淑娟亦
    有部分過失責任，及其受害之程度，並斟酌被告於上訴後，
    已與告訴人黃塋炘成立調解，當場賠償20萬元，告訴人黃塋
    炘具狀表示不再追究被告刑事責任，顯見被告仍有積極彌補
    過失之具體表現；被告未婚、無子女，與母親同住之家庭狀
    況；從事○○工作，收入中等；○○畢業教育程度；無犯罪科刑
    紀錄之素行，暨其犯後態度及其他一切情狀，分別量處如主
    文所示之刑，並定應執行刑及諭知易科罰金之折算標準如主
    文所示。
三、被告未曾因故意犯罪受有期徒刑以上刑之宣告，有臺灣高等
    法院被告前案紀錄表可查，而被告已與告訴人黃塋炘屬達成
    調解，除強制險外，另賠償20萬元，告訴人黃塋炘亦具狀表
    示原諒被告，不予追究刑事責任，顯見本件車禍事故於當事
    人間已獲得平息，且被告應無再犯之虞，符合修復式司法之
    精神，本院斟酌刑罰矯正及預防之雙重目的等因素後，認為
    本件被告所宣告之刑，應以暫不執行為適當，爰依刑法第74
    條第1項第1款規定，宣告緩刑2年，以啟自新。
四、至於被告上訴雖請求另依刑法第59條規定酌減其刑，然被告
    本件肇事逃逸罪部分，因適用修正後之規定，法定刑度已減
    輕，修正後之法定最低刑度，與被告之犯罪情節對照以觀，
    已無何情輕法重之情況，是被告上訴請求再依刑法第59條規
    定酌減其刑，為無理由，併予指明。
伍、應適用之程序法條：刑事訴訟法第369條第1項前段、第364
    條、第299條第1項前段、第373條。　　
本案經檢察官李鵬程提起公訴、檢察官陳昱旗到庭執行職務。
中　　華　　民　　國　　111 　年　　2 　　月　　22　　日
                  刑事第一庭    審判長法　官  楊清安
                                      法　官  陳顯榮
                                      法　官  蕭于哲
以上正本證明與原本無異。
過失傷害部分，檢察官如不服本判決應於收受送達後20日內向本
院提出上訴書狀，其未敘述上訴理由者，並得於提起上訴後20日
內向本院補提理由書。被告不得上訴。
肇事逃逸部分，如不服本判決應於收受送達後20日內向本院提出
上訴書狀，其未敘述上訴理由者，並得於提起上訴後20日內向本
院補提理由書（均須按他造當事人之人數附繕本）「切勿逕送上
級法院」。
　　　　　　　　　　　　　　　　　　　書記官  鄭信邦　　
中　　華　　民　　國　　111 　年　　2 　　月　　22　　日
附錄本案論罪科刑法條全文
中華民國刑法
第277條
傷害人之身體或健康者，處5年以下有期徒刑、拘役或50萬元以
下罰金。
犯前項之罪，因而致人於死者，處無期徒刑或7年以上有期徒刑
；致重傷者，處3年以上10年以下有期徒刑。
第185條之4
駕駛動力交通工具發生交通事故，致人傷害而逃逸者，處6月以
上5年以下有期徒刑；致人於死或重傷而逃逸者，處1年以上7年
以下有期徒刑。
犯前項之罪，駕駛人於發生交通事故致人死傷係無過失者，減輕
或免除其刑。